臺灣板橋地方法院刑事判決　　　　　　　　　　　　　九十一年度訴字第七九七號
　　公　訴　人　臺灣板橋地方法院檢察署檢察官
　　被　　　告　甲○○
右列被告因槍砲彈藥刀械管制案件，經檢察官提起公訴（九十一年度偵字第三五八五
號），本院判決如左：
    主  文
甲○○未經許可持有具殺傷力由鋼管改造之土造鋼管槍，處有期徒刑壹年貳月。併科
罰金新台幣伍萬元，罰金如易服勞役，以銀圓參佰元即新台幣玖佰元折算壹日。緩刑
伍年，緩刑期內付保護管束。
扣案具殺傷力由鋼管改造之土造鋼管槍壹支（槍枝管制編號：0000000000
號）、１２ＧＡＵＧＥ制式霰彈壹顆，均沒收。
    事  實
一、甲○○明知可發射子彈具有殺傷力之槍枝及具有殺傷力之子彈，均屬槍砲彈藥刀
    械管制條例列管之槍砲及彈藥，未經許可，不得無故持有，竟仍基於非法持有之
    犯意，於民國九十一年一月上旬間某日，在台北縣板橋市○○路上某郵局前，以
    新台幣六千元之代價，向真實姓名不詳綽號「阿國」之成年男子，購得可供擊發
    １２ＧＡＵＧＥ制式霰彈、具有殺傷力之由鋼管改造之土造鋼管槍一支（槍枝管
    制編號：0000000000號），及１２ＧＡＵＧＥ制式霰彈二顆，未經許
    可而持有該具殺傷力之土造鋼管槍一支及制式霰彈二顆。嗣於九十一年二月五日
    凌晨一時許，為警在台北縣板橋市○○街、自由街口當場查獲，並扣得上開土造
    鋼管槍一支、１２ＧＡＵＧＥ制式霰彈二顆。
二、案經台北縣政府警察局海山分局報請台灣板橋地方法院檢察署檢察官偵查起訴。
    理  由
一、右揭事實，迭據被告甲○○於警偵訊及本院審理中坦承不諱，核與偵查中同案被
    告宋宜昆於警偵訊中之供述相符，另復有前揭查獲之槍、彈照片一張附卷（見偵
    查卷第二十一頁），及土造鋼管槍一支（槍枝管制編號：0000000000
    號）及制式霰彈二顆扣案可資佐證。再者，上開扣案之土造鋼管槍一支（槍枝管
    制編號：0000000000號）及制式霰彈二顆，經送內政部警政署刑事警
    察局鑑定結果，土造鋼管槍一支，係由鋼管改造而成之土造鋼管槍，可分解成兩
    段，機械性能良好，可供擊發１２ＧＡＵＧＥ制式霰彈使用，認具殺傷力；制式
    霰彈二顆（其中一顆試射），認均係１２ＧＡＵＧＥ制式霰彈，均具殺傷力；有
    該局九十一年三月四日刑鑑字第０九一００二六五六二號鑑驗通知書一紙在卷足
    憑。本件事證明確，被告犯行堪以認定。
二、核被告甲○○所為，係違反槍砲彈藥刀械管制條例第十一條第四項之未經許可持
    有可發射子彈具有殺傷力之土造鋼管槍罪【起訴書所犯法條欄誤載為同條例第十
    條第四項，業經檢察官當庭更正（見本院九十一年六月二十四日審判筆錄）】，
    及同條例第十二條第四項之未經許可持有子彈罪。被告以一行為同時持有鋼管改
    造之土造鋼管槍及子彈，係一行為同時觸犯上開二罪名，為想像競合犯，應從較
    重之未經許可持有可發射子彈具有殺傷力之土造鋼管槍罪處斷。爰審酌被告未經
    許可持有具有殺傷力之土造鋼管槍及子彈，有害社會治安，其犯罪之動機、目的
    、手段、知識程度、犯罪後坦承犯行之態度等一切情狀，量處如主文所示之主刑
    ，罰金部分並諭知易服勞役之折算標準。末查被告前未曾受有期徒刑以上刑之宣
    告，有臺灣高等法院檢察署刑案紀錄簡覆表、台灣高等法院被告全國前案紀錄表
    各一份在卷可按，斟酌其購買具有殺傷力之土造鋼管槍、霰彈等物，所持有之具
    有殺傷力土造鋼管槍亦僅一把，且屬由鋼管改造而成，犯情非屬重大，念其為本
    案犯行時僅二十歲餘歲，年輕識淺，不知行為輕重，經此偵審教訓，當知警惕，
    應無再犯之虞，本院認對其所宣告之刑以暫不執行為適當，爰宣告緩刑伍年，並
    諭知緩刑期內付保護管束，以公力監督其行止，以勵自新，並觀後效。
三、扣案具殺傷力之土造鋼管槍一支（槍枝管制編號：0000000000號），
    １２ＧＡＵＧＥ制式（未試射）霰彈一顆，均係違禁物，應依刑法第三十八條第
    一項第一款規定宣告沒收。另扣案之１２ＧＡＵＧＥ制式霰彈一顆，於查獲時雖
    係違禁物，然嗣於刑事警察局鑑定時業經試射，僅剩已不具殺傷力之彈殼，欠缺
    子彈之完整結構，已非違禁物，雖係被告所有之物，然非其供犯罪所用或預備之
    物，爰不予宣告沒收。
據上論斷，應依刑事訴訟法第二百九十九條第一項前段，槍砲彈藥刀械管制條例第十
一條第四項、第十二條第四項，刑法第十一條前段、第五十五條、第四十二條第二項
、第三十八條第一項第一款、第七十四條第一款、第九十三條第一項，罰金罰鍰提高
標準條例第二條，現行法規所定貨幣單位折算新台幣條例第二條，判決如主文。
本案經檢察官高智美到庭執行職務
中      華      民      國      九十一    年      七      月      九    日
                                  臺灣板橋地方法院刑事第四庭
                                          法  官  劉  大  衛
右正本證明與原本無異。
如不服本判決，應於判決送達後十日內向本院提出上訴狀。
                                          書記官  蕭  興  南
中      華      民      國      九十一      年      七    月     十     日
附錄本案所犯法條全文：
槍砲彈藥刀械管制條例第十一條
未經許可，製造、販賣或運輸第四條第一項第一款所稱其他可發射金屬或子彈具有殺
傷力之各式槍砲者，處五年以上有期徒刑，併科新臺幣一千萬元以下罰金。
未經許可，轉讓、出租或出借前項所列槍砲者，處三年以上十年以下有期徒刑，併科
新臺幣七百萬元以下罰金。
意圖供自己或他人犯罪之用，而犯前二項之罪者，處無期徒刑或七年以上有期徒刑，
併科新臺幣一千萬元以下罰金。
未經許可，持有、寄藏或意圖販賣而陳列第一項所列槍砲者，處一年以上七年以下有
期徒刑，併科新臺幣七百萬元以下罰金。
第一項至第三項之未遂犯罰之。
槍砲彈藥刀械管制條例第十二條
未經許可，製造、販賣或運輸子彈者，處一年以上七年以下有期徒刑，併科新台幣五
百萬元以下罰金。
未經許可，轉讓、出租或出借子彈者，處六月以上五年以下有期徒刑，併科新台幣三
百萬元以下罰金。
意圖供自己或他人犯罪之用，而犯前二項之罪者，處三年以上十年以下有期徒刑，併
科新台幣七百萬元以下罰金。
未經許可，持有、寄藏或意圖販賣而陳列子彈者，處五年以下有期徒刑，併科新台幣
三百萬元以下罰金。
第一項至第三項之未遂犯罰之。
